臺灣臺南地方法院刑事判決
109年度交易字第964號
公  訴  人  臺灣臺南地方檢察署檢察官
被      告  黄馨儀


上列被告因過失傷害案件，經檢察官提起公訴（109年度調偵字
第1328號），本院依簡式審判程序判決如下：
    主  文
黄馨儀犯過失傷害罪，處拘役伍拾玖日，如易科罰金，以新臺幣
壹仟元折算壹日。
    事實及理由
一、本件犯罪事實、證據均引用起訴書之記載（如附件）。
二、本件係經被告黄馨儀有罪之陳述，而經本院裁定以簡式審判
    程序加以審理，依據刑事訴訟法第二百七十三條之二規定排
    除嚴格證據調查；並依同法第三百十條之二之準用第四百五
    十四條之規定製作略式判決書，先予敘明。
三、查被告行為後，刑法第二百八十四條業於民國一０八年五月
    十日修正，於同年月二十九日公布施行，並於同年月三十一
    日生效，修正後之刑度非有利於被告，依刑法第二條第一項
    前段規定，自應適用行為時即修正前刑法第二百八十四條第
    一項前段之規定處罰。核被告所為，係犯修正前刑法第二百
    八十四條第一項前段之過失傷害罪。被告於肇事後，在未有
    偵查犯罪職務之機關或公務員發覺其為犯罪人前，即於現場
    向處理本件道路交通事故，尚不知肇事者為何人之現場處理
    員警供承其為肇事人，自首並接受裁判等情，有臺南市政府
    警察局第一分局交通分隊道路交通事故肇事人自首情形紀錄
    表一份在卷可稽（見警卷第十三頁），依刑法第六十二條前
    段之規定減輕其刑。爰審酌本件交通事故係被告闖紅燈而致
    告訴人張瑞慶受傷、告訴人所受之傷勢、因賠償金額意見不
    一致尚未達成民事和解，惟告訴人已提起附帶民事訴訟及被
    告犯後態度、自述生活狀況等一切情狀，量處如主文所示之
    刑，並諭知易科罰金之折算標準。
據上論斷，依刑事訴訟法第二百九十九條第一項前段、第二百七
十三條之一第一項、第二百八十四條之一、第三百十條之二，刑
法第二條第一項前段、（修正前）第二百八十四條第一項前段、
第六十二條前段、第四十一條第一項前段，刑法施行法第一條之
一，判決如主文。
本案經檢察官陳鋕銘提起公訴，檢察官謝欣如到庭執行職務。
中　　華　　民　　國　　109 　年　　12　　月　　30　　日
　　　　　　　　　刑事第九庭    法　官　鍾邦久
以上正本證明與原本無異。
如不服本判決應於收受本判後20日內向本院提出上訴書狀，並應
敘述具體理由。其未敘述上訴理由者，應於上訴期間屆滿後20日
內向本院補提理由書狀（均須按他造當事人之人數附繕本）「切
勿逕送上級法院」。
  　　　　　　　　　　　　　　　書記官　黃憶筑
中　　華　　民　　國　　109 　年　　12　　月　　30　　日
附錄本案所犯法條全文：
修正前中華民國刑法第284條第1項：
因過失傷害人者，處 6 月以下有期徒刑、拘役或 5 百元以下罰
金，致重傷者，處 1 年以下有期徒刑、拘役或 5 百元以下罰金
。
附件： 
臺灣臺南地方檢察署檢察官起訴書
                                   109年度調偵字第1328號
　　被　　　告　黃馨儀　

以上被告因過失傷害案件，已經偵查終結，認應該提起公訴，茲
將犯罪事實及證據並所犯法條分敘如下：
　　　　　犯罪事實
一、黃馨儀於民國108年3月26日13時23分，騎乘車號000-000號
    重機車，沿臺南市東區林森路1段由南往北行駛，至崇德路
    交岔路口，應注意遵守燈光號誌行駛，且當時並無不能注意
    之情形，卻疏未注意當時南北向已轉紅燈仍貿然通過該交岔
    路口，適有張瑞慶騎乘MFT-5578號重機車沿崇德路由東往西
    而來，雙方車輛相撞，造成張瑞慶人車倒地，受有第11、12
    胸椎及第4腰椎骨折之傷害。黃馨儀於事故後停留在現場自
    動向警方表示為肇事車輛駕駛人。
二、案經張瑞慶告訴偵辦。
        證據並所犯法條
一、證據清單
編號 證據方法 待證事實 1 被告黃馨儀於警詢及偵查中之自白 被告坦承有於上開時、地，騎乘機車闖紅燈，致與告訴人張瑞慶機車發生車禍事故，致告訴人受傷，其駕駛行為確有過失之事實。 2 告訴人指訴 證明被告於上開時、地，騎機車闖紅燈與告訴人機車發生車禍事故，致告訴人因而受傷之事實。 3 ⑴臺南市政府警察局第一分局道路交通事故現場圖、道路交通事故調查報告表㈠㈡各1 份 ⑵現場照片 ⑶路口監視器錄影及擷取照片 證明本件車禍事故被告車輛、告訴人機車之行向、當時路況、車損情形。被告於上開時、地，機車與告訴人機車發生車禍事故，致告訴人因而受傷之事實。 4 診斷證明書1張 證明告訴人因本件車禍事故受有如犯罪事實欄所述傷害之事實。 5 臺南市政府警察局道路交通事故肇事人自首情形紀錄表 證明被告有於肇事後，停留於現場，且主動向到場處理警員坦承為肇事人之事實。 
按，汽車行駛至交岔路口，應遵守燈光號誌行駛，道路交通規則
第102條第1項第1款訂有明文，被告騎乘機車，對此規則應甚熟
稔，且當時並無不能注意之情形，貿然闖紅燈，造成告訴人倒地
受傷，且告訴人因本件車禍受傷，被告過失傷害事證明確，犯嫌
堪以認定。
二、核被告所為，係犯修正前刑法第284條第1項前段之過失傷害
    罪嫌。被告於肇事後未被偵查機關發覺前，留在肇事現場，
    主動向到場處理員警坦承肇事，自首而願接受裁判，有上開
    道路交通事故肇事人自首情形紀錄表在卷可考，堪認符合自
    首之要件，請依刑法第62條前段規定，減輕其刑。
三、依刑事訴訟法第251 條第1 項提起公訴。
　　　　　此　致
臺灣臺南地方法院
中　　華　　民　　國　 109　　年　　10　　月　　11　　日
　　　　　　　　　　　　　　  檢察官　陳  鋕  銘 
本件正本證明與原本無異
中　　華　　民　　國　 109　　年　　10　　月　　20　　日
　　                          書記官  洪  邵  歆